臺灣臺中地方法院刑事判決
110年度金訴字第823號
公  訴  人  臺灣臺中地方檢察署檢察官
被      告  徐少渝


上列被告因詐欺等案件，經檢察官提起公訴（110年度偵字第231
41、25111、28037號），被告於本院準備程序進行中，就被訴事
實為有罪之陳述，經本院合議庭裁定由受命法官獨任進行簡式審
判程序，判決如下：
    主    文
徐少渝犯如附表「罪刑」欄所示之罪，各處如附表「罪刑」欄所
示之刑及沒收。應執行有期徒刑壹年陸月。
    事實及理由
一、本件除犯罪事實及證據應更正或補充如後外，其餘犯罪事實
    及證據均引用如附件之檢察官起訴書所載。
　㈠犯罪事實部分：
　　起訴書第2項第1-3列所載「共同基於三人以上共犯加重詐欺
    取財、掩飾隱匿詐欺所得去向之一般洗錢犯意聯絡」應更正
    為「意圖為自己不法之所有，共同基於以不正方法由自動付
    款設備取得他人之物、三人以上共犯加重詐欺取財及掩飾隱
    匿詐欺所得來源、去向之一般洗錢之犯意聯絡」。
　㈡證據部分應補充：
　　1.員警之職務報告（偵23141卷第85-89頁）。
　　2.被告徐少渝（下稱被告）於警偵訊及本院訊問、審理程序
      中之自白（偵23141卷第113-123、715-717頁；本院卷第2
      85、295、306頁）。
　　3.被害人、關係人一覽表（偵23141卷第263-265頁）。
　　4.如附表所示人頭帳戶歷史交易清單及基本資料、存款交易
      明細（偵23141卷第267-280頁）。　　　
二、論罪科刑：
  ㈠罪名：
　　核被告所為如附表所示部分，均係犯刑法第339條之4第1項
    第2款之加重詐欺取財罪、刑法第339條之2第1項之以不正方
    法由自動付款設備取得他人之物罪及洗錢防制法第14條第1
    項之一般洗錢罪。
  ㈡公訴人漏未起訴刑法第339條之2第1項之以不正方法由自動付
    款設備取得他人之物罪，惟此部分與已起訴之加重詐欺、洗
    錢等罪間，具有裁判上一罪之想像競合犯關係，為起訴效力
    所及，基於審判不可分原則，本院得予一併審理，俟經檢察
    官於本院審理中當庭補正上開法條，且本院當庭告知被告有
    上開法條規定之適用，並命其一併辯論，亦經被告於本院審
    理中坦承認罪在卷，程序上，已足保障其訴訟上權利。
  ㈢共同正犯：
　　被告雖未親自實行詐欺如附表所示告訴人財物之行為，先由
    該詐欺成員對如附表所示告訴人施以詐術後，告訴人依該詐
    欺成員指示，匯款至如附表所示人頭帳戶內，接由詐欺集團
    其他成員指示被告後，由被告於如附表所示時、地及提領詐
    欺贓款，並將領得贓款交給該詐欺集團之收水成員李明珅，
    再由李明珅轉交給該詐欺集團上手成員之綽號「阿風」或其
    他成員朋分，是被告參與分工為該詐欺或洗錢犯罪歷程之重
    要環節，是認被告以自己犯罪意思，參與如附表所示之各次
    詐欺或洗錢等構成要件之事實，與李明珅坤及該詐欺集團綽
    號「阿風」或其他成員間，有犯意聯絡及行為分擔，應論以
    共同正犯。
  ㈣想像競合犯：
　　被告與共犯李明珅、該詐欺集團其他成員等人，共同所為如
    附表所示各次詐欺及洗錢犯行，於實行犯罪過程中，有行為
    過程有局部同一，係一行為觸犯加重詐欺取財、以不正方法
    由自動付款設備取得他人之物罪及洗錢等罪，均為想像競合
    犯，依刑法第55條規定，皆從一重之加重詐欺罪論斷。
  ㈤按想像競合犯之處斷刑，本質上係「刑之合併」。其所謂從
    一重處斷，乃將想像競合犯組成之評價上數罪，合併為科刑
    一罪，其所對應之刑罰，亦合併其評價上數罪之數法定刑，
    而為一個處斷刑。易言之，想像競合犯侵害數法益者皆成立
    犯罪，論罪時必須輕、重罪併舉論述，同時宣告所犯各罪名
    ，包括各罪有無加重、減免其刑之情形，亦應說明論列，量
    刑時併衡酌輕罪部分量刑事由，評價始為充足，然後依刑法
    第55條前段規定「從一重處斷」，非謂對於其餘各罪可置而
    不論。因此，法院決定處斷刑時，雖以其中最重罪名之法定
    刑作為裁量準據，惟於裁量其輕重時，仍應將輕罪合併評價
    在內（最高法院108年度台上字第4405、4408號判決意旨參
    照）。洗錢防制法第16條第2項規定「犯前二條之罪，在偵
    查或審判中自白者，減輕其刑。」，是被告就附表所示洗錢
    犯行，於偵查及本院審理中均自白，惟上揭部分，既從一重
    以加重詐欺罪處斷，自無再適用上開規定減輕其刑，則本院
    於後述量刑時，仍一併衡酌洗錢部分減輕其刑之事由，附此
    敘明。
　㈥爰應以行為人之責任為基礎，審酌被告前有妨害自由及酒後
    駕車之公共危險等案件，經法院判決科刑及於民國110年10
    月29日執行完畢（不構成累犯）之前科紀錄，有臺灣高等法
    院被告前案紀錄表可憑，其素行非佳，竟貪圖不法利益，參
    與本案詐欺集團之提領贓款之車手工作，以他人帳戶為提款
    ，再交付詐欺贓款予其他車手李明珅轉交給該詐欺集團上手
    成員，以隱匿或掩飾本案詐欺其他成員之詐欺犯罪所得之來
    源、去向，使詐欺犯罪之其他成員得以漂白不法所得，及隱
    藏其行蹤，造成檢警查緝困難，所為殊為不當，應予相當非
    難；兼衡如附表所示被害人實際損害情形，及被告於偵查及
    審理中就洗錢犯行之自白減輕其刑之情，斟酌被告自述：高
    中肄業，待業中，已婚，有4 歲小孩名，家中經濟狀況勉持
    等語（本院卷第306頁），更考量其犯罪之動機、目的、手
    段及犯後坦承犯行之良好態度等一切情狀，各量處如附表所
    示之刑。再審酌被告就犯罪時間之密接程度、手段方式及罪
    質類型、犯罪次數、違反法義務目的與程度、對被告懲戒與
    教化預期效用及比例原則，以及被害人損害等情，定應執行
    之刑如主文所示，以資懲戒。
三、沒收部分
  ㈠被告於本院供稱：其可依提款金額6％分配報酬，其餘部分交
    給同案被告李明坤等語（本院卷第286頁），由上，是認被
    告所為如附表所示各次犯行，其犯罪所得如附表「沒收」欄
    所之金額，均未扣案，實際上也未償還被害人，應依刑法第
    38條之1第1項前段規定，均宣告沒收，於全部或一部不能沒
    收或不宜執行沒收時，依同法條第3項規定，追徵其價額。
  ㈡被告以其所有iphoneXS手機1支(含門號0000-000000號SIM卡1
    枚)，與共犯李明珅或該詐欺集團成員「徐世旻」或綽號「
    阿風」等人聯絡本件詐欺提款或收款之用，此據被告於本院
    供認明確(本院卷第頁)，是認該iphoneXS手機1支(含上開門
    號SIM卡1枚)，係被告所有供本件犯罪所用之物，又未扣押
    於本案，仍應依刑法第38條第2項前段規定，宣告沒收，於
    全部或一部不能沒收或不宜執行沒收時，依同法條第4項規
    定，追徵其價額。
  ㈢至於被告領得上揭詐欺財物後，除被告所分得上開報酬外，
    其餘款項已交給該詐欺集團上手成員取得，已非屬被告所有
    ，亦非在其實際掌控中，是其就所隱匿財物，不具所有權及
    事實上處分權，無從依洗錢防制法第18條第1項就所提領款
    項諭知沒收，併予敘明。
四、據上論斷，依刑事訴訟法第273條之1第1項、第299條第1項
    前段、第310條之2、第454條，洗錢防制法第14條第1項、第
    16條第2項，刑法第11條、第28條、第339條之2第1項、第33
    9條之4第1項第2款、第55條、第51條第5款、第38條第2項前
    段、第4項、第38條之1第1項前段、第3項，刑法施行法第1
    條之1第1項，判決如主文。
五、如不服本判決，應於本判決送達之日起20日內，以書狀敘明
    具體理由，向本院提出上訴（應檢附繕本）。
本案經檢察官鄭珮琪提起公訴，檢察官黃芝瑋到庭執行職務。
中　　華　　民　　國　　111　年　　1  　月　　 25　　日
　　　　　　　　   刑事第一庭    法　官　張德寬
以上正本證明與原本無異。
如不服本判決應於收受送達後20日內向本院提出上訴書狀，並應
敘述具體理由；其未敘述上訴之理由者，應於上訴期間屆滿後20
日內向本院補提理由書（均須按他造當事人之人數附繕本）「切
勿逕送上級法院」。
告訴人或被害人如不服判決，應備理由具狀向檢察官請求上訴，
上訴期間之計算，以檢察官收受判決正本之日起算。　　　　
                                 書記官　黃麗靜
中　　華　　民　　國　　111 　年　　1 　　月　　25　　日
附錄本案論罪科刑法條全文：
中華民國刑法第339條之2
意圖為自己或第三人不法之所有，以不正方法由自動付款設備取
得他人之物者，處3年以下有期徒刑、拘役或30萬元以下罰金。
以前項方法得財產上不法之利益或使第三人得之者，亦同。
前二項之未遂犯罰之。

中華民國刑法第339條之4
犯第339條詐欺罪而有下列情形之一者，處1年以上7年以下有期
徒刑，得併科1百萬元以下罰金：
一、冒用政府機關或公務員名義犯之。
二、三人以上共同犯之。
三、以廣播電視、電子通訊、網際網路或其他媒體等傳播工具，
    對公眾散布而犯之。
前項之未遂犯罰之。

洗錢防制法第14條
有第二條各款所列洗錢行為者，處7年以下有期徒刑，併科新臺
幣5百萬元以下罰金。
前項之未遂犯罰之。
前二項情形，不得科以超過其特定犯罪所定最重本刑之刑。
附表：
編號 被害人 遭詐騙行為及方式 匯款時間金額 提款人 提款時間 提款地點 罪刑 沒收    人頭帳戶 收款人 提款金額    1 陳肇發 (告訴) 詐欺集團於109年12月19日間，以電話聯繫告訴人陳肇發並詐稱：友人「彭建興」，因亟需用錢，而有借款之需要云云，致告訴人陳肇發陷於錯誤而為右列匯款。 109年12月17日11時10分 18萬元。 李麗娟所申辦郵局帳號：000-00000000000000號帳戶。 徐少渝 109年12月17日11時44分許。 6萬元 6萬元 3萬元。 臺中市○○區○○街00巷00號 徐少渝共同犯加重詐欺罪，處有期徒刑一年三月。 未扣案之犯罪所得新臺幣九千元及未扣案之iphone手XS手機（含門號0000000000號SIM卡1枚）均沒收，於全部或一部不能沒收或不宜執行沒收時，追徵其價額。     李明珅     2 吳凰瑛 (告訴) 詐欺集團於109年12月19日間，以電話聯繫告訴人吳凰瑛並詐稱：遭誤設定扣款，請依指示操作解除云云，致告訴人吳凰瑛陷於錯誤而為右列匯款。 109年12月19日18時41分、19時2分。 3萬元 2萬9985元 彭冠嘉所申辦中國信託帳號：000-000000000000號帳戶 徐少渝  109年12月19日 19時3分、9分。 3萬元 3萬元 臺中市○○區○○路○段000號、5069號  徐少渝共同犯加重詐欺罪，處有期徒刑一年二月。 未扣案之犯罪所得新臺幣四千八百二十四元及未扣案之iphone手XS手機（含門號0000000000號SIM卡1枚），均沒收，於全部或一部不能沒收或不宜執行沒收時，追徵其價額。     李明珅        109年12月19日18時46分。 2萬3985元。 彭冠嘉所申辦臺灣銀行帳號：000-000000000000號帳戶 徐少渝  109年12月19日19時21分、22分。 2萬元 400元 （起訴附表誤植多5元手續費，應予更正） 臺中市○○區○○路○段000號       李明珅     3 盧沬月 (未據告訴) 詐欺集團於109年12月19日19時22分許，以電話聯繫盧沬月並詐稱：遭誤設定扣款，請依指示操作解除云云，致盧沬月陷於錯誤而為右列匯款。 109年12月19日19時54分。 4087元。 彭冠嘉所申辦中國信託帳號：000-000000000000號帳戶。 徐少渝         109年12月19日20時15分許。 6000元。        臺中市○○區○○路000號  徐少渝共同犯加重詐欺罪，處有期徒刑一年。 未扣案之犯罪所得新臺幣三百六十元及未扣案之iphone手XS手機（含門號0000000000號SIM卡1枚），均沒收，於全部或一部不能沒收或不宜執行沒收時，追徵其價額。      李明珅      4 陳虹伶 (告訴) 詐欺集團成員於109年12月19日間，以電話聯繫告訴人陳虹伶並詐稱：遭誤設定扣款，請依指示操作解除云云，致告訴人陳虹伶陷於錯誤而為右列匯款。 109年12月19日20時02分許轉帳。 2099元 彭冠嘉所申辦中國信託帳號：000-000000000000號帳戶。 徐少渝      徐少渝共同犯加重詐欺罪，處有期徒刑一年。      李明珅     

附件：
臺灣臺中地方檢察署檢察官起訴書
                                    110年度偵字第23141號
                                               第25111號
                                               第28037號
　　被　　　告　鄒維澤　男　25歲（民國00年0月00日生）
　　　　　　　　　　　　住臺中市○○區○○街0○0號
　　　　　　　　　　　　居臺中市○○區○○街000號2樓之2
　　　　　　　　　　　　國民身分證統一編號：Z000000000號
                徐少渝　女　26歲（民國00年0月00日生）
　　　　　　　　　　　　住臺中市○○區○○街0段000巷0弄0
　　　　　　　　　　　　　號（另案於法務部○○○○○○○○○○○執行中）
　　　　　　　　　　　　國民身分證統一編號：Z000000000號
                李明珅　男　33歲（民國00年0月0日生）
　　　　　　　　　　　　住臺中市○區○○路○○○○0○00   號（臺中○○○○○○○○）
　　　　　　　　　　　　居臺中市○○區○○路0段000號14樓
　　　　　　　　　　　　　之6
　　　　　　　　　　　　國民身分證統一編號：Z000000000號
上列被告等因詐欺等案件，已經偵查終結，認應提起公訴，茲將
犯罪事實及證據並所犯法條分敘如下：
　　　　犯罪事實
一、鄒維澤、徐少渝、李明珅先後於民國109年12月間某日，透
    過通訊軟體IG加入具有組織性、持續性、牟利性之真實年籍
    不詳、綽號「阿風」等人所組成之詐騙集團（其等所涉組織
    犯罪防制條例犯嫌部分，均於另案起訴在前，本件爰不重複
    起訴），鄒維澤、徐少渝擔任車手，負責提領人頭帳戶中詐
    欺贓款；李明珅亦擔任車手兼任車手頭，由自己親自提領贓
    款或收受其他車手所提領之贓款。鄒維澤、徐少渝、李明珅
    、綽號「阿風」及其他年籍不詳之詐騙集團成員，共同基於
    三人以上共犯加重詐欺取財、掩飾隱匿詐欺所得去向之一般
    洗錢犯意聯絡，為下列犯行：
  ㈠由該詐欺集團不詳成員於附表所示時間，向附表一所示之陳
    肇發、吳凰瑛、盧沬月、陳虹伶等人，分別以附表一所示之
    方式施以詐術，致陳肇發、吳凰瑛、盧沬月、陳虹伶分別陷
    於錯誤，而於附表一所示之時間，匯款如附表一所示之金額
    至附表所示之金融帳戶內。再由附表一所示之徐少渝或鄒維
    澤於附表所示時間、地點，陸續提領金融帳戶內詐得之贓款
    ，並於提領後，隨即將提領所得贓款交付予李明珅。
  ㈡由該詐欺集團不詳成員於附表二所示時間，向附表二所示之
    林佳霈、廖婉萍、項詩純、林彥蓉、胡佳臻、耿琳喬、洪婉
    庭、趙彭桂琴等人，分別以附表二所示之方式施以詐術，致
    林佳霈、廖婉萍、項詩純、林彥蓉、胡佳臻、耿琳喬、洪婉
    庭、趙彭桂琴分別陷於錯誤，而於附表二所示之時間，匯款
    如附表二所示之金額至附表二所示之金融帳戶內。再由鄒維
    澤（鄒維澤關於附表二所涉之加重詐欺等案件，業經本署11
    0年度偵字第10585號等提起公訴，現由臺灣臺中地方法院11
    0年度金訴字第715號審理中，本件爰不重複起訴）於附表二
    所示時間、地點，陸續提領金融帳戶內詐得之贓款，並於提
    領後，隨即將提領所得贓款交付予李明珅。嗣經警方調閱相
    關提款機監視錄影畫面而循線查獲。
二、案經陳肇發、吳凰瑛、盧沬月、陳虹伶、林佳霈、廖婉萍、
    項詩純、林彥蓉、胡佳臻、耿琳喬、洪婉庭、趙彭桂琴分別
    訴由臺中市政府警察局霧峰分局、烏日分局及第四分局報告
    偵辦。
　　　　證據並所犯法條
一、證據清單及待證事實：
編號 證據名稱 待證事實 1 被告李明珅於警詢及偵訊中之自白 全部犯罪事實。 2 1、證人即告訴人陳肇發於警詢之指述。 2、內政部警政署反詐騙諮詢專線紀錄表、受理詐騙帳戶通報警示簡便格式表、理刑事案件報案三聯單、受理各類案件紀錄表、陳報單、匯款證明、人頭帳戶郵局銀行帳號000-00000000000000號帳戶交易明細、車手徐少渝提領影像。 告訴人陳肇發遭詐欺而匯款後，款項遭被告徐少渝提領之事實。 3 1、證人即告訴人吳凰瑛於警詢之指述。 2、內政部警政署反詐騙諮詢專線紀錄表、受理詐騙帳戶通報警示簡便格式表、理刑事案件報案三聯單、受理各類案件紀錄表、陳報單、人頭帳戶中國信託帳號000-000000000000號帳戶及臺灣銀行帳號000-000000000000號帳戶交易明細、車手鄒維澤、徐少渝提領影像。 告訴人吳凰瑛遭詐欺而匯款後，款項遭被告鄒維澤、徐少渝提領之事實。  4 1、證人盧沬月於警詢中陳述 2、內政部警政署反詐騙諮詢專線紀錄表、受理詐騙帳戶通報警示簡便格式表、理刑事案件報案三聯單、受理各類案件紀錄表、陳報單、匯款證明、人頭帳戶中國信託帳號000-000000000000號帳戶、車手徐少渝提款影像。 告訴人盧沬月遭詐欺而匯款後，款項遭被告徐少渝提領之事實。 5 1、證人即告訴人陳虹伶於警詢中陳述 2、內政部警政署反詐騙諮詢專線紀錄表、受理詐騙帳戶通報警示簡便格式表、理刑事案件報案三聯單、受理各類案件紀錄表、陳報單、匯款證明、人頭帳戶中國信託帳號000-000000000000號帳戶、車手徐少渝提款影像。 被害人陳虹伶遭詐欺而匯款後，款項遭被告徐少渝提領之事實。 6 1、證人即告訴人林佳霈於警詢之指證 2、內政部警政署反詐騙諮詢專線紀錄表、受理詐騙帳戶通報警示簡便格式表、金融機構房機制通報表、匯款證明、受理刑事案件報案三聯單、受理各類案件紀錄表、人頭帳戶臺灣銀行帳號000000000000000號帳戶交易明細、車手鄒維澤提領影像 告訴人林佳霈遭詐欺而匯款後，款項遭共犯鄒維澤提領之事實。 7 1、證人即告訴人廖婉萍於警詢之指述 2、內政部警政署反詐騙諮詢專線紀錄表、受理詐騙帳戶通報警示簡便格式表、金融機構房機制通報表、受理刑事案件報案三聯單、受理各類案件紀錄表、陳報單、匯款證明、人頭帳戶臺灣銀行帳號000000000000000號帳戶交易明細、車手鄒維澤提領影像 告訴人廖婉萍遭詐欺而匯款後，款項遭共犯鄒維澤提領之事實。 8 1、證人即告訴人項詩純於警詢之指述 2、內政部警政署反詐騙諮詢專線紀錄表、受理詐騙帳戶通報警示簡便格式表、受理刑事案件報案三聯單、受理各類案件紀錄表、匯款紀錄、人頭帳戶臺灣銀行帳號000000000000000號帳戶交易明細、車手鄒維澤提領影像 告訴人項詩純遭詐欺而匯款後，款項遭共犯鄒維澤提領之事實。 9 1、證人即告訴人林彥蓉於警詢之指述 2、受理詐騙帳戶通報警示簡便格式表、金融機構房機制通報表、受理刑事案件報案三聯單、受理各類案件紀錄表、郵局帳號：00000000000000000號帳戶交易明細、車手鄒維澤提領影像 告訴人林彥蓉遭詐欺而匯款後，款項遭共犯鄒維澤提領之事實。 10 1、證人即告訴人胡佳臻於警詢之指述 2、內政部警政署反詐騙諮詢專線紀錄表、受理詐騙帳戶通報警示簡便格式表、受理刑事案件報案三聯單、匯款證明、人頭帳戶郵局帳號000-00000000000000號帳戶交易明細、車手鄒維澤提領影像 告訴人胡佳臻遭詐欺而匯款後，款項遭共犯鄒維澤提領之事實。 11 1、證人即告訴人耿琳喬於警詢之指述 2、內政部警政署反詐騙諮詢專線紀錄表、受理詐騙帳戶通報警示簡便格式表、受理刑事案件報案三聯單、受理各類案件紀錄表、匯款證明、人頭帳戶郵局帳號000-00000000000000號帳戶交易明細、車手鄒維澤提領影像 告訴人耿琳喬遭詐欺而匯款後，款項遭共犯鄒維澤提領之事實。 12 1、證人即告訴人洪婉庭於警詢之指述 2、內政部警政署反詐騙諮詢專線紀錄表、受理詐騙帳戶通報警示簡便格式表、金融機構房機制通報表、受理刑事案件報案三聯單、匯款證明、人頭帳戶郵局帳號000-00000000000000號帳戶交易明細、車手鄒維澤提領影像 告訴人洪婉庭遭詐欺而匯款後，款項遭共犯鄒維澤提領之事實。 13 1、證人即告訴人趙彭桂琴於警詢之指述 2、內政部警政署反詐騙諮詢專線紀錄表、受理詐騙帳戶通報警示簡便格式表、受理刑事案件報案三聯單、受理各類案件紀錄表、匯款證明、人頭帳戶郵局帳號000-0000000000000號帳戶交易明細、車手鄒維澤提領影像 告訴人趙彭桂琴遭詐欺而匯款後，款項遭共犯鄒維澤提領之事實。 
二、核被告鄒維澤、徐少渝、李明珅所為，均係犯刑法第339條
    之4第1項第2款之加重詐欺取財及洗錢防制法第14條第1項之
    一般洗錢等罪嫌。又其所犯之加重詐欺取財與一般洗錢罪嫌
    間，屬以一行為觸犯數罪名，侵害不同法益，為想像競合犯
    ，請均依刑法第55條規定，從一重之加重詐欺取財罪處斷。
    又被告鄒維澤、徐少渝、李明珅及所屬詐欺集團其餘不詳成
    員間，就上開犯行均有犯意之聯絡及行為之分擔，請論以共
    同正犯。再按刑法詐欺取財罪係為保護個人之財產法益而設
    ，行為人罪數之計算，應依遭詐欺之被害人人數、被害次數
    計算，是被告徐少渝所犯4罪嫌間及被告李明珅所犯12罪嫌
    間，犯意各別，行為互殊，請予分論併罰。另被告等人因本
    案犯行而獲取之犯罪所得，請依法宣告沒收之，於全部或一
    部不能沒收或不宜執行沒收時，追徵其價額。
三、依刑事訴訟法第251條第1項提起公訴。
　　此　致
臺灣臺中地方法院
中　　華　　民　　國　 110　　年　　9 　　月　　15　　日
　　　　　　　　　　　　　　　檢　察　官    鄭  珮  琪
本件正本證明與原本無異
中　　華　　民　　國　 110　　年　　9 　　月　　23　　日
                              書  記  官    廖  莉  萍
附表一：
編號 被害人 遭詐騙情節 匯款情形 提款人 提款情形 提款地 1 陳肇發 (提告) 詐欺集團於109年12月19日間，以電話聯繫告訴人陳肇發並詐稱：友人「彭建興」，因亟需用錢，而有借款之需要云云，致告訴人陳肇發陷於錯誤而為右列匯款。 於109年12月17日11時10分許，匯款18萬元至李麗娟所申辦郵局帳號：000-00000000000000號帳戶 徐少渝 自109年12月17日11時44分許起，提領6萬元、6萬元、3萬元。 臺中市○○區○○街00巷00號 2 吳凰瑛 (提告) 詐欺集團於109年12月19日間，以電話聯繫告訴人吳凰瑛並詐稱：遭誤設定扣款，請依指示操作解除云云，致告訴人吳凰瑛陷於錯誤而為右列匯款。 於109年12月19日18時15分許，匯款2萬9987元至彭冠嘉所申辦中國信託帳號：000-000000000000號帳戶 鄒維澤 於109年12月19日18時22分，提領3萬元。 臺中市○○區○○路○段000號     於109年12月19日18時41分、19時02分許，先後匯款3萬元、2萬9985元至彭冠嘉所申辦中國信託帳號：000-000000000000號帳戶 徐少渝 109年12月19日 19時03分許，提款3萬元。 臺中市○○區○○路○段000號      109年12月19日 19時09分許，提款3萬元。 臺中市○○區○○路0段000號    於109年12月19日 18時46分許，匯款2萬3985元至彭冠嘉所申辦臺灣銀行帳號：000-000000000000號帳戶  109年12月19日 19時21分、22分許，分別提款2萬5元、4005元。 臺中市○○區○○路○段000號 3 盧沬月  詐欺集團於109年12月19日間，以電話聯繫盧沬月並詐稱：遭誤設定扣款，請依指示操作解除云云，致盧沬月陷於錯誤而為右列匯款。 109年12月19日 19時54分許， 匯款4087元至彭冠嘉所申辦中國信託帳號：000-000000000000號帳戶。 徐少渝  109年12月19日 20時15分許，提領6000元。 臺中市○○區○○路000號        4 陳虹伶 （提告） 詐欺集團於109年12月19日間，以電話聯繫告訴人陳虹伶並詐稱：遭誤設定扣款，請依指示操作解除云云，致告訴人陳虹伶陷於錯誤而為右列匯款。 109年12月19日20時02分許，匯款2099元至彭冠嘉所申辦中國信託帳號：000-000000000000號帳戶。    
附表二:
編號 被害人 遭詐騙情節 匯款情形 提款人 提款情形 提款地 1 林佳霈 (提告) 詐欺集團於109年12月19日間，以電話聯繫告訴人林佳霈並詐稱：遭誤設定，請依指示機解除云云，致告訴人林佳霈陷於錯誤而為右列匯款。 於109年12月19日16時14分許，匯款4萬9989元至彭冠嘉所申辦臺灣銀行帳號000-000000000000號帳戶 鄒維澤 於109年12月19日16時29分起提領2萬5元、2萬5元、1萬5元。 臺中市○○區○○路000號 2 廖婉萍 (提告) 詐欺集團於109年12月19日間，以電話聯告訴人繫廖婉萍並詐稱：遭誤設定，請依指示操作解除云云，致告訴人廖婉萍陷於錯誤而為右列匯款。 於109年12月19日16時35分、37分、38分許，先後匯9999元、9999元、9999元至彭冠嘉所申辦臺灣銀行帳號000-000000000000號帳戶 鄒維澤 自109年12月19日16時50分許起，提領2萬5元、1萬5元。 臺中市○○區○○路000號 3 項詩純 (提告) 詐欺集團於109年12月19日間，以電話聯繫告訴人項詩純並詐稱：遭誤設定扣款，請依指示操作解除云云，致告訴人項詩純陷於錯誤而為右列匯款。 於109年12月19日17時28分、32分、39分許，先後匯2萬1995元、6325元、5796元至彭冠嘉所申辦臺灣銀行帳號000-000000000000號帳戶 鄒維澤 自109年12月19日15時45分許起，提領2萬5元、1萬4005元。 臺中市○○區○○路○段000○00號    於109年12月19日17時55分許，匯1萬1998元至彭冠嘉所申辦臺灣銀行帳號000-000000000000號帳戶 鄒維澤 於109年12月19日18時10分許，提領1萬2000元。 臺中市○○區○○路000號 4 林彥蓉 (提告) 詐欺集團於109年12月9日間，以電話聯繫告訴人林彥蓉並詐稱：遭誤設定扣款，請依指示操作解除云云，致告訴人林彥蓉陷於錯誤而為右列匯款。 於109年12月19日15時8分許，匯6039元至洪裕凱所申辦郵局帳號000-00000000000000號  鄒維澤 於109年12月19日15時19分許，提領6000元。 臺中市○○區○○路000號 5 胡佳臻 （提告） 詐欺集團於109年12月19日間，以電話聯繫告訴人胡佳臻並詐稱：遭誤設定扣款，請依指示操作解除云云，致告訴人胡佳臻陷於錯誤而為右列匯款。 於109年12月19日15時22分許，匯2萬3983元至洪裕凱所申辦郵局帳號000-00000000000000號 鄒維澤 自109年12月19日15時33分許起，提領2萬5元、4005元。 臺中市○○區○○路0段000號 6-1 耿琳喬 (提告) 詐欺集團於109年12月19日間，以電話聯繫告訴人耿琳喬並詐稱：需取消款項，請依指示操作云云，致告訴人耿琳喬陷於錯誤而為右列匯款。 於109年12月19日15時59分許，匯2萬9987元至洪裕凱所申辦郵局帳號000-00000000000000號 鄒維澤 自109年12月19日16時3分許起，提領2萬5元、1萬3005元。 臺中市○○區○○街000號 6-2   於109年12月19日16時12分許，匯4123元至洪裕凱所申辦郵局帳號000-00000000000000號 鄒維澤 於109年12月19日17時4分許，提領4005元。 臺中市○○區○○路000號 7 洪婉庭 (提告) 詐欺集團於109年12月19日間，以電話聯繫告訴人洪婉庭並詐稱：誤遭設定請依指示操作云云，致告訴人洪婉庭陷於錯誤而為右列匯款。 於109年12月19日16時1分許，匯3154元至洪裕凱所申辦郵局帳號000-00000000000000號 鄒維澤 自109年12月19日16時3分許起，提領2萬5元、1萬3005元。（本次提領行為與附表編號6-1同） 臺中市○○區○○街000號 8 趙彭桂琴 (提告) 詐欺集團於109年12月20日，以電話聯繫告訴人趙彭桂琴並詐稱：伊為其姪子並需借款云云，並致告訴人趙彭桂琴為右列匯款。 於109年12月21日14時56分匯款33萬元至林晉丞申辦合作金庫帳號000-0000000000000號帳戶 鄒維澤 於109年12月22日0時17分、18分、19分、20分、21分、27分、28分、29分許，分別起提領2萬5元、2萬5元、2萬5元、2萬5元、2萬5元、2萬5元、2萬5元、1萬5元。 臺中市○○區○○路○段000號 

得上訴